【裁判字號】    94,簡上,461
【裁判日期】    950215
【裁判案由】    毒品危害防制條例
【裁判全文】
臺灣桃園地方法院刑事判決             94年度簡上字第461號
上  訴  人  臺灣桃園地方法院檢察署檢察官
被      告  甲○○
上列上訴人因被告違反毒品危害防制條例案件，不服本院簡易庭
民國94年9 月29日94年度壢簡字第1054號第一審刑事簡易判決（
聲請簡易判決處刑案號：94年度毒偵字第853 號），提起上訴，
及移送併案審理（94年度毒偵字第5625號），本院管轄之第二審
合議庭判決如下：
    主  文
原判決撤銷。
甲○○連續施用第二級毒品，累犯，處有期徒刑陸月，如易科罰
金，以佰元折算壹日。扣案之第二級毒品安非他命柒包（壹包
毛重捌點壹柒公克，餘陸包合計毛重拾柒點陸公克）沒收銷燬
之，扣案之吸食器壹組沒收。
    事  實
一、甲○○前因施用毒品案件，經本院以八十八年度毒聲字第一
    一三號裁定送觀察、勒戒後，認無繼續施用毒品之傾向，而
    由臺灣桃園地方法院檢察署檢察官以八十八年度偵字第七三
    ０號為不起訴處分確定，又因施用第二級毒品案件，經本院
    以八十八年度毒聲字第三０五四號裁定送觀察、勒戒結果，
    認有繼續施用毒品之傾向，而由臺灣桃園地方法院檢察署檢
    察官向本院聲請強制戒治，並提起公訴。強制戒治部分，由
    本院以八十八年度毒聲字第三五０九號裁定令甲○○入戒治
    處所施以強制戒治，嗣經本院以八十八年度毒聲字第六八三
    一號裁定停止戒治，並交付保護管束在外，迄民國八十九年
    六月二十日保護管束期滿，未經撤銷，視為強制戒治執行完
    畢。施用毒品提起公訴部分，並經本院以八十八年度壢簡字
    第六八一號判決判處有期徒刑四月確定，於九十年二月二十
    一日易科罰金執行完畢（構成累犯）。
二、詎甲○○仍不知悔改，復基於施用第二級毒品安非他命之概
    括犯意，於前次強制戒治執行完畢後五年內，自九十四年一
    月十四日中午十二時許起至同年十月三日下午二時許止，連
    續在其位於桃園縣楊梅鎮○○里○鄰○○路一百三十八號之
    住處內，以將安非他命置入吸食器中點火燒烤，俾吸食其煙
    氣之方式，施用第二級毒品安非他命多次。嗣先於九十四年
    一月十四日下午五時十五分許，為警在桃園縣平鎮市○○道
    路六十六號、中豐路交叉路口處查獲，並扣得第二級毒品安
    非他命一包（毛重八點一三七公克），繼而於九十四年十月
    四日晚間八時三十分許，在桃園縣楊梅鎮○○路四百五十一
    號前為警再次查獲，並扣得第二級毒品安非他命六包（合計
    毛重十七點六公克）、吸食器一組。
三、案經桃園縣政府警察局中壢分局移送臺灣桃園地方法院檢察
    署檢察官偵查後，聲請以簡易判決處刑，及移送併案審理。
    理  由
一、訊據被告甲○○坦承於上開時間、地點，連續施用第二級毒
    品安非他命多次之犯行不諱，且被告於九十四年一月十四日
    為警查獲後，經警員採集其尿液送驗結果，確呈安非他命陽
    性反應，亦有桃園縣政府警察局中壢分局被採尿人姓名編號
    對照表、檢體監管紀錄表，及臺灣尖端先進生技醫藥股份有
    限公司濫用藥物檢驗報告各一份在卷可稽（九十四年度毒偵
    字第八五三號卷第十三頁、第十四頁、第三十二頁），又原
    審依職權將該次查扣之一包結晶物送請行政院衛生署管制藥
    品管理局檢驗結果，確為第二級毒品安非他命無誤，毛重八
    點一三七公克，則有該局九十四年八月十九日管檢字第０九
    四０００七三四七號檢驗成績書在卷可按（原審卷第十二頁
    ），此外，復有安非他命共七包（一包毛重八點一三七公克
    ，餘六包合計毛重十七點六公克）、吸食器一組扣案可資佐
    證，足徵被告前開自白與事實相符，可以採信，其確有多次
    施用安非他命之犯行。又被告前因施用毒品案件，經本院以
    八十八年度毒聲字第一一三號裁定送觀察、勒戒後，認無繼
    續施用毒品之傾向，而由臺灣桃園地方法院檢察署檢察官以
    八十八年度偵字第七三０號為不起訴處分確定，又因施用第
    二級毒品案件，經本院以八十八年度毒聲字第三０五四號裁
    定送觀察、勒戒結果，認有繼續施用毒品之傾向，而由臺灣
    桃園地方法院檢察署檢察官向本院聲請強制戒治，並經本院
    以八十八年度毒聲字第三五０九號裁定令被告入戒治處所施
    以強制戒治，嗣經本院以八十八年度毒聲字第六八三一號裁
    定停止戒治，並交付保護管束在外，迄八十九年六月二十日
    保護管束期滿，未經撤銷，視為強制戒治執行完畢等情，則
    有其臺灣高等法院被告前案紀錄表一份在卷可稽。綜上，本
    件事證明確，被告於前次強制戒治執行完畢後，五年內再次
    施用第二級毒品之事實，已堪認定，應依法論科。
二、核被告甲○○所為，係犯毒品危害防制條例第十條第二項之
    施用第二級毒品罪。其為施用而持有第二級毒品之低度行為
    ，為施用之高度行為所吸收，不另論罪。被告多次施用第二
    級毒品，時間緊接，所犯又係構成要件相同之罪名，顯係基
    於概括犯意，而反覆為之，係連續犯，應依刑法第五十六條
    規定以一罪論，並加重其刑。又被告前曾因施用毒品案件，
    經本院以八十八年度壢簡字第六八一號判決判處有期徒刑四
    月確定，於九十年二月二十一日易科罰金執行完畢，此有其
    臺灣高等法院被告前案紀錄表一份附卷可稽，其於前案有期
    徒刑執行完畢後，五年內再犯本件有期徒刑以上刑之罪，為
    累犯，應依刑法第四十七條規定遞加重其刑。聲請簡易判決
    處刑意旨雖僅敘及被告於九十四年一月十四日該次施用毒品
    安非他命之犯行，未敘及被告自該日之後起至九十四年十月
    三日之間，多次施用毒品安非他命之事實，惟該部分事實與
    聲請簡易判決處刑之事實間，有連續犯裁判上一罪之關係，
    本院自應併予審酌。
三、原審據以論罪科刑，雖非無見，惟未及斟酌被告自九十四年
    一月十四日之後起，至九十四年十月三日間之施用第二級毒
    品犯行，尚有違誤。上訴意旨執此指摘原判決不當，為有理
    由，應由本院予以撤銷改判。爰審酌被告已因施用毒品安非
    他命，而經觀察勒戒、強制戒治後，仍無法戒斷毒癮，又再
    犯本件施用毒品犯行，不僅浪費國家司法資源，且可見其毒
    癮甚深，單純治療已難期成效，而有科以刑罰之必要，惟施
    用毒品本質上究屬自戕行為，並未對社會造成直接危害，反
    社會性較低，被告犯後並已坦承犯行，態度尚稱良好等一切
    情狀，量處如主文所示之刑，並諭知易科罰金之折算標準，
    以示懲儆。扣案之安非他命共七包為第二級毒品，依毒品危
    害防制條例第十八條第一項前段規定沒收銷燬之。扣案之吸
    食器一組，則為被告所有供施用安非他命之物，此經其供明
    在卷，併依刑法第三十八條第一項第二款規定沒收。
據上論斷，應依刑事訴訟法第四百五十五條之一第一項、第三項
、第三百六十九條第一項前段、第三百六十四條、第二百九十九
條第一項前段，毒品危害防制條例第十條第二項、第十八條第一
項前段，刑法第十一條、第五十六條、第四十七條、第四十一條
第一項前段、第三十八條第一項第二款，罰金罰鍰提高標準條例
第二條，判決如主文。
本案經檢察官楊挺宏到庭執行職務。
中    華    民    國    95    年    2     月    15    日
                  刑事第八庭  審判長法  官   曾家貽
                                    法  官   袁雪華
                                    法  官   陳彥宏
以上正本證明與原本無異。
不得上訴。
                                    書記官   翁其良
中    華    民    國    95    年    2     月    15    日
論罪法條：毒品危害防制條例第十條第二項
毒品危害防制條例第10條
施用第一級毒品者，處 6 月以上 5 年以下有期徒刑。
施用第二級毒品者，處 3 年以下有期徒刑。


司法院資訊處製作；財團法人民間司法改革基金會備份。
